臺灣高雄地方法院刑事裁定　　　　　110年度單禁沒字第304號
聲　請　人　臺灣高雄地方檢察署檢察官
被　　　告　彭韋寧



　　　　　　蔡維倫



　　　　　　林世強




　　　　　　李宛庭



上列被告因違反毒品危害防制條例案件，經檢察官聲請單獨宣告
沒收（110 年度執聲字第1892號），本院裁定如下：
    主  文
扣案如附表編號一至三所示之物均沒收銷燬。
其餘聲請駁回。
    理  由
一、聲請意旨略以：被告彭韋寧、蔡維倫、林世強、李宛庭前因
    違反毒品危害防制條例案件，經法院判決確定。惟被告4 人
    於該案所扣得如附表所示之物，俱係違禁物，爰依刑法第40
    條第2項及毒品危害防制條例第18條第1項前段規定，聲請單
    獨宣告沒收銷燬等語。
二、按「違禁物或專科沒收之物得單獨宣告沒收」、「查獲之第
    一、二級毒品及專供製造或施用第一、二級毒品之器具，不
    問屬於犯罪行為人與否，均沒收銷燬之」刑法第40條第2 項
    及毒品危害防制條例第18條第1 項前段分別定有明文。
三、經查：
  ㈠被告彭韋寧、蔡維倫、林世強、李宛庭為警於如附表所示地
    點執行搜索時，分別查獲並扣得如附表所示之物品，而上開
    物品經送檢驗結果，俱含第二級毒品甲基安非他命成分，有
    高雄市立凱旋醫院民國108年5月6日高市凱醫驗字第59120號
    、第59130 號濫用藥物成品檢驗鑑定書（見執聲卷第69至71
    頁、第75至77頁）存卷可參，足認確係違禁物無訛。次查，
    被告林世強同日遭查獲之施用第二級毒品犯行，經本院裁定
    送觀察、勒戒後，因無繼續施用毒品傾向，由臺灣高雄地方
    檢察署（下稱高雄地檢署）檢察官以108 年度毒偵字第1681
    號為不起訴處分確定；又被告李宛庭同日亦遭查獲施用第二
    級毒品犯行，因為另案已執行完畢之觀察、勒戒效力所及，
    復經同署檢察官以108 年度毒偵字第1682號為不起訴處分確
    定；另被告彭韋寧、蔡維倫於前揭案件同遭查獲施用第二級
    毒品犯行，則分別經本院以108年度簡字第1844號、108年度
    簡字第1843號判決各判處有期徒刑6月、4月確定（均未就扣
    案如附表編號四至九所示甲基安非他命諭知沒收銷燬）乙節
    ，此有前開不起訴處分書及刑事簡易判決書附卷可憑。
  ㈡高雄地檢署檢察官將上開扣案如附表所示甲基安非他命，移
    送被告4人所涉販賣毒品案件而提起公訴，經本院以108年度
    訴字第275 號、第329號審理後，雖判處被告4人販賣第二級
    毒品罪確定（被告林世強部分經其不服提起上訴，嗣經臺灣
    高等法院高雄分院及最高法院均判決駁回上訴而確定），惟
    認定上開扣案如附表所示甲基安非他命，均無證據證明與被
    告4 人本案所涉販賣第二級毒品犯行有關，故未諭知沒收銷
    燬。復據被告林世強、李宛庭分別於該案警詢、偵查及本院
    審理中供稱，上開查獲之甲基安非他命均係供自己吸食之用
    等語明確，並經本院於判決中詳述在卷，有前述案號刑事判
    決書在卷可證（見執聲卷第27、28頁）。準此，上開扣案如
    附表編號一至三所示甲基安非他命分係供被告林世強、李宛
    庭施用之違禁物，且渠等施用第二級毒品犯行分別業經高雄
    地檢署檢察官為不起訴處分確定（詳如前述），而上開毒品
    包裝袋其上殘留微量毒品難以析離且無析離實益，應與毒品
    整體同視，一併依毒品危害防制條例第18 條第1項前段規定
    宣告沒收銷燬。至送驗耗損部分毒品既已滅失，爰不另宣告
    沒收銷燬。是聲請人此部分聲請核與法律規定相符，為有理
    由，應予准許。
  ㈢依本院108 年度訴字第275號、第329號判決之認定（見執聲
    卷第28、29頁），上開扣案如附表編號四、五、七、八所示
    甲基安非他命4包，其中2包（即編號七、八，合計驗前純質
    淨重逾20公克）係被告彭韋寧自被告蔡維倫手中購入，購入
    後曾經從中取出部分施用，其餘2 包（即編號四、五）乃供
    被告彭韋寧自己施用所剩；上開扣案如附表編號六、九所示
    甲基安非他命9包，其中1包（即編號九，驗前純質淨重逾20
    公克）係被告蔡維倫自同案被告蘇煒翔手中購入，購入後曾
    經從中取出部分施用，其餘8 包（即編號六）乃供被告蔡維
    倫自己施用所剩。足見被告彭韋寧、蔡維倫持有上開扣案如
    附表編號四至九所示甲基安非他命，各自所涉之持有第二級
    毒品、持有純質淨重逾20公克以上第二級毒品，甚或意圖販
    賣而持有第二級毒品等行為，究與被告彭韋寧、蔡維倫施用
    第二級毒品行為（分別業經本院108年度簡字第1844號、108
    年度簡字第1843號判決確定）之罪數關係為何，並未見聲請
    意旨詳予敘明，被告彭韋寧、蔡維倫是否仍存有未經追訴處
    罰之犯行，亦尚待聲請人予以釐清。從而，聲請人此部分之
    聲請，並無理由，應予駁回。
據上論斷，應依刑事訴訟法第455 條之36第1 項前段、第2 項，
毒品危害防制條例第18條第1 項前段，刑法第40條第2 項，裁定
如主文。
中    華    民    國   111    年    2     月    15    日
                  刑事第八庭  法  官    林英奇
　
以上正本證明與原本無異。
如不服本裁定，應於收受送達後5 日內向本院提出抗告狀。
中    華    民    國   111    年    2     月    16    日
                              書記官    林水木
　
附表：
┌──┬───────────────┬───────┬─────┐
│編號│        物品名稱及數量        │   查獲地點   │   備註   │
├──┼───────────────┼───────┼─────┤
│ 一 │第二級毒品甲基安非他命2 包（含│高雄市三民區愛│被告李宛庭│
│    │包裝袋2 個，毛重0.73公克），驗│國路97號8 樓之│所有。    │
│    │前淨重0.295 公克以上，驗後淨重│16（A916室）夾│          │
│    │0.285公克以上。               │層            │          │
├──┼───────────────┼───────┼─────┤
│ 二 │第二級毒品甲基安非他命1 包（含│高雄市三民區愛│被告林世強│
│    │包裝袋1個，毛重0.2公克），驗前│國路97、99號1 │所有。    │
│    │淨重0.005公克，驗後檢體用罊。 │樓大廳        │          │
├──┼───────────────┼───────┼─────┤
│ 三 │第二級毒品甲基安非他命1 包（含│高雄市三民區愛│被告林世強│
│    │包裝袋1個，毛重0.2公克），驗前│國路99號4 樓之│所有。    │
│    │淨重0.034公克，驗後淨重0.024公│13（B513室）  │          │
│    │克。                          │              │          │
├──┼───────────────┼───────┼─────┤
│ 四 │第二級毒品甲基安非他命1 包（含│高雄市三民區愛│被告彭韋寧│
│    │包裝袋1 個，毛重1.61公克），純│國路97號8 樓之│所有。    │
│    │度約70.15%，驗前純質淨重約0.97│16（A916室）  │          │
│    │9公克，驗前淨重1.396公克，驗後│              │          │
│    │淨重1.376公克。               │              │          │
├──┼───────────────┼───────┼─────┤
│ 五 │第二級毒品甲基安非他命1 包（含│同上          │被告彭韋寧│
│    │包裝袋1 個，毛重0.53公克），純│              │所有。    │
│    │度約73.2%，驗前純質淨重約0.222│              │          │
│    │公克，驗前淨重0.303 公克，驗後│              │          │
│    │淨重0.283公克。               │              │          │
├──┼───────────────┼───────┼─────┤
│ 六 │第二級毒品甲基安非他命8 包（含│高雄市三民區皓│被告蔡維倫│
│    │包裝袋8 個），驗前總純質淨重約│東路76巷27號  │所有。    │
│    │4.09公克，驗前淨重5.576 公克，│              │          │
│    │驗後淨重5.366 公克。          │              │          │
├──┼───────────────┼───────┼─────┤
│ 七 │第二級毒品甲基安非他命1 包（含│高雄市三民區愛│被告彭韋寧│
│    │包裝袋1個，毛重38.87公克），純│國路97號8 樓之│所有。    │
│    │度約73.42%，驗前純質淨重約27.3│16（A916室）  │          │
│    │19公克，驗前淨重37.209公克，驗│              │          │
│    │後淨重37.189公克。            │              │          │
├──┼───────────────┼───────┼─────┤
│ 八 │第二級毒品甲基安非他命1 包（含│同上          │被告彭韋寧│
│    │包裝袋1個，毛重38.84公克），純│              │所有。    │
│    │度約70.26%，驗前純質淨重約26.1│              │          │
│    │32公克，驗前淨重37.193公克，驗│              │          │
│    │後淨重37.173公克。            │              │          │
├──┼───────────────┼───────┼─────┤
│ 九 │第二級毒品甲基安非他命1 包（含│高雄市三民區皓│被告蔡維倫│
│    │包裝袋1個，毛重193.5公克），純│東路76巷27號  │所有。    │
│    │度約45.77%，驗前純質淨重約86.2│              │          │
│    │07 公克，驗前淨重188.348公克，│              │          │
│    │驗後淨重188.297公克。         │              │          │
└──┴───────────────┴───────┴─────┘